【裁判字號】    97,簡上,816
【裁判日期】    971014
【裁判案由】    竊盜
【裁判全文】
臺灣高雄地方法院刑事判決             97年度簡上字第816號
上  訴  人
即  被  告  乙○○
                      2 （另案於臺灣高雄第二監獄執行中）
上列上訴人因竊盜案件，不服民國97年6 月30日本院高雄簡易庭
97年度審簡字第3217號第一審刑事簡易判決（起訴案號：臺灣高
雄地方法院檢察署97年度偵字第11296 號），提起上訴，本院管
轄之第二審合議庭判決如下：
    主  文
原判決撤銷。
乙○○犯竊盜罪，累犯，處有期徒刑伍月，如易科罰金，以新臺
幣壹仟元折算壹日，減為有期徒刑貳月又壹拾伍日，如易科罰金
，以新臺幣壹仟元折算壹日。
    事  實
一、乙○○前因竊盜案件，被判處有期徒刑5 月確定，於民國92
    年4 月5 日執行完畢，猶不知悔改，又於95年（起訴書誤載
    為96年）7 月初某日上午8 時許，在高雄市鼓山區美術館內
    廣場，見甲○○所有皮包1 只（內有現金新臺幣500 元、鑰
    匙1 串及三星牌X478型藍色行動電話1 支【搭配門號：
    0000000000 號 】）放置於廣場地板上，竟意圖為自己不法
    所有，徒手竊取後，將上開行動電話持往高雄市左營區○○
    ○路134 號「長欣通訊行」變賣，現金花用殆盡，並將其餘
    物品隨意丟棄。
二、案經高雄市政府警察局楠梓分局報請臺灣高雄地方法院檢察
    署檢察官偵查起訴。
    理  由
一、證據能力之判斷：
    按被告以外之人於審判外之言詞或書面陳述，除法律有規定
    者外，依刑事訴訟法第159 條第1 項之規定，雖不得作為證
    據，但依同法第159 條之5 規定，經當事人於審判程序同意
    作為證據，法院審酌該言詞陳述或書面陳述作成時之情況，
    認為適當者，仍得作為證據，且如當事人、代理人或辯護人
    於法院調查證據時，知有上開不得為證據之情形，而未於言
    詞辯論終結前聲明異議者，視為有前項之同意。而本件關於
    證人甲○○於警詢中之陳述，上訴人即被告乙○○於本院行
    準備程序時，明確表示對於證據能力不爭執（詳本院卷第29
    頁），且被告亦未於本院審理過程中聲明異議，本院審酌上
    開陳述作成時之情況並無異常，且與本案相關之待證事實具
    有關連性，因認上開證據具有證據能力。
二、訊據被告乙○○對上開犯罪事實坦承不諱，核與證人即被害
    人甲○○所述之失竊情形相符（詳警卷第4 頁至第5 頁），
    並有被告販售所竊行動電話之中古手機販售切結書附卷可稽
    （詳警卷第7 頁），事證明確，上開犯罪事實應可認定。
三、核被告所為，係犯刑法第320 條第1 項之普通竊盜罪。又被
    告前因竊盜案件，被判處有期徒刑5 月確定，於92年4 月5
    日執行完畢，此有臺灣高等法院被告前案紀錄表在卷可稽（
    詳本院卷第17頁至第18頁），其於刑之執行完畢後，5 年內
    故意再犯本件有期徒刑以上之罪，為累犯，應加重其刑。又
    被告犯罪在96年4 月24日以前，且非中華民國96年罪犯減刑
    條例第3 條所列不予減刑之情形，應依該條例第2 條第1項
    第3 款規定，減其宣告刑。原審據以論處被告罪刑，固非無
    見，惟原審誤被告行竊時間為96年7 月初某日上午8 時許，
    致就本件犯罪未予減刑，尚有未合，被告執此指摘原判決不
    當，即屬有理由，自應由本院將原判決撤銷改判。爰審酌被
    告有竊盜、詐欺等犯罪前科紀錄，素行不佳，有上開前案紀
    錄表可證，竟不知悔改，為貪圖不法利益，再次竊取他人財
    物，所為實不足取，惟犯後坦承犯行，態度尚佳等一切具體
    情狀，量處及減為如主文所示之刑，並諭知易科罰金之折算
    標準，以資懲儆。
據上論斷，應依刑事訴訟法第455 條之1 第1 項、第3 項、第
369 條第1 項前段、第364 條、第299 第1 項前段，刑法第320
條第1 項、第47條第1 項、第41條第1 項前段，刑法施行法第1
條之1 ，中華民國96年罪犯減刑條例第2 條第1 項第3 款、第7
條，判決如主文。
本案經檢察官游淑玟到庭執行職務。
中    華    民    國    97    年    10    月    14    日
                刑事第八庭審判長法  官  李碧君
                                法  官  曾鈴
                                法  官  鄭峻明
以上正本證明與原本無異。
不得上訴。
                                書記官  顏宗貝
中    華    民    國    97    年    10    月    14    日
附錄本案論罪科刑法條：
刑法第320條
意圖為自己或第三人不法之所有，而竊取他人之動產者，為竊盜
罪，處5 年以下有期徒刑、拘役或5 百元以下罰金。


司法院資訊處製作；財團法人民間司法改革基金會備份。
